【裁判字號】    97,交抗,684
【裁判日期】    970630
【裁判案由】    聲明異議
【裁判全文】
臺灣高等法院臺中分院刑事裁定         97年度交抗字第684號
抗  告  人
即受處分人  甲○○
上列抗告人因違反道路交通管理處罰條例聲明異議案件，不服臺
灣南投地方法院中華民國97年4月30日所為裁定(96年度交聲字第
516號），提起抗告，本院裁定如下：
    主  文
抗告駁回。
    理  由
一、抗告人即受處分人甲○○（下稱受處分人）抗告意旨略以：
    本件警方於架設移動式雷達測速器的前方 800公尺，長年即
    設置有「前有測速照相」之標示牌，在此標示牌由南投縣魚
    池鄉往埔里方向前行約1.4公里處之交岔路口，即設有1個固
    定式的測速照相器，受處分人經常行經該路段，早已認為該
    標示牌乃在警告前方交岔路口處之固定式測速照相器，警方
    若欲於該1.4公里之路段中，臨時增設1個移動式雷達測速器
    ，應於其前方至少 100公尺前，增設「前有非固定式測速照
    相」，以警告駕駛人方為正當，本件警方係以隱蔽方式偷拍
    ，其舉發確實違法不當，惟原裁定未查，遽駁回受處分人之
    異議，顯有未洽，爰提起抗告，請求撤銷原裁定云云。
二、原處分意旨略以：本件受處分人駕駛其所有之車號6R—4565
    號自用小客車，於民國96年10月17日15時19分許，行經省道
    臺21線公路51.6公里處，因有「汽車駕駛人行車速度，超過
    規定之最高時速未滿20公里」之違規，經交通部公路總局臺
    中區監理所南投監理站（下稱原處分機關）依道路交通管理
    處罰條例第40條之規定，裁處罰鍰新臺幣（下同）1600元，
    並依同條例第63條記違規點數1點等語。
三、按汽車駕駛人，行車速度超過規定之最高時速，或低於規定
    之最低時速，除有道路交通管理處罰條例第43條第1項第2款
    情形外，處1200元以上2400元以下罰鍰，同條例第40條定有
    明文。次按汽車駕駛人有違反道路交通管理處罰條例第40條
    者，除依原條款處罰鍰外，並予記違規點數 1點，同條例第
    63條第1項第1款復定有明文。又依違反道路交通管理事件統
    一裁罰基準表所示，汽車駕駛人行車速度，超過規定之最高
    時速未滿20公里，若於期限內繳納或到案聽候裁決者，處罰
    鍰1600元，並記違規點數1點。
四、經查：
  (一)本件受處分人駕駛上開車輛於上開時地，因行車時速達73公
    里、超速13公里（限速60公里）之違規，經南投縣政府警察
    局交通隊警員以雷射測速儀器照相採證後，逕予掣單舉發等
    情，有投警交字第 J00000000號舉發違反道路交通管理事件
    通知單、原處分機關投監四字第裁65-J00000000號裁決書，
    及採證照片暨有效期限至96年12月之雷達測速儀檢定合格證
    書影本在卷可按，並經證人即本件舉發之南投縣政府警察局
    交通隊警員陳慶文於原審到庭具結證稱：「本件是我逕行舉
    發的，我們當時在臺21線51.6公里處，是從魚池往埔里方向
    ，在暨南大學前方約7、800公尺，利用移動式三腳架雷達測
    速，我們在場使用可以移動之三腳架雷達測速器，不是固定
    式的，前方在臺21線52.4公里處，我們有1個警告標誌『前
    有測速照相』，我們有人固定在那裡看著三腳架，違規人（
    即受處分人）從魚池往埔里方向行駛，那邊限速是60公里，
    違規人時速是73公里」等語（見原審卷第14頁、第15頁）。
    足認受處分人於上揭時、地，確有「汽車駕駛人行車速度，
    超過規定之最高時速未滿20公里」之違規無訛。
  (二)受處分雖以前詞置辯，然按對於行車速度超過規定之最高速
    限或低於規定之最低速限之違規行為，採用固定或非固定式
    科學儀器取得證據資料證明者，於一般道路須至少於 100公
    尺處，於高速公路、快速道路須至少於 300公尺前，明顯標
    示之，道路交通管理處罰條例第 7條之2第3項定有明文。查
    ，本件於警方所設置之移動式雷達測速照相器前方 800公尺
    處，即設有「前有測速照相」之標示牌，除據證人陳慶文證
    述如前外，並有該標示牌設立之位置照片可證，警方所為之
    上開違規舉發，已符合程序上之規定。縱受處分人誤認該標
    示牌，係為警告設於該標示牌後方約 1.4公里之交岔路口處
    之固定式測速照相器，亦無從解免本件之違規行為。
  (三)受處分人既於上揭時地有上開違規之事實，從而，原審以原
    處分機關所為上揭裁處，核無違誤，而駁回受處分人之異議
    ，經核並無不合，抗告人猶執前詞指摘原裁定不當，為無理
    由，應予駁回。
六、據上論結，應依道路交通案件處理辦法第26條，刑事訴訟法
    第412條，裁定如主文。
中    華    民    國    97    年    6     月    30    日
            刑事第十庭    審判長法  官  林  照  明
                                法  官  林  欽  章
                                法  官  蔡  名  曜
上列正本證明與原本無異。
不得再抗告。
                                書記官  劉  恒  宏
中    華    民    國    97    年    7     月    4     日


司法院資訊處製作；財團法人民間司法改革基金會備份。
